【裁判字號】    97,交聲,2006
【裁判日期】    970821
【裁判案由】    交管條例聲異
【裁判全文】
臺灣板橋地方法院交通事件裁定        97年度交聲字第2006號
原處分機關  交通部公路總局臺北區監理所板橋監理站
異  議  人
即受處分人  乙○○
上列異議人因不服交通部公路總局臺北區監理所板橋監理站民國
97年7 月24日所為板監裁字裁41-C00000000號（原舉發案號：臺
北縣政府警察局97年6 月15日北縣警交字第C00000000 號）違反
道路交通管理事件裁決書所為處分，經聲明異議，本院裁定如下
：
    主  文
異議駁回。
    理  由
一、原處分意旨略以：異議人即受處分人駕駛車牌號碼TYJ-538
    號輕型機車，於民國97年6 月15日21時18分許，行經臺北縣
    新店市○○路與永平路口，因「闖紅燈」違規行為，經執勤
    員警逕行舉發，由臺北縣政府警察局新店分局員警以異議人
    違反道路交通管理處罰條例第53第1 項之規定掣單告發，並
    經原處分機關分別裁處罰鍰新臺幣（下同）1,800 元，並依
    同條例第63條第1 項記違規點數3 點。
二、異議意旨略以：當時騎著10年老車，後座載家人，速度約30
    公里，沿路邊白線行進，通過路口時確為黃燈，因警員攔檢
    點距路口停止線80-100公尺遠，且當時為夜晚21點18分，光
    線不足，且警員面對來車大燈強光，其所站位置處為邊線外
    ，中間共11個停車格，視線一定會被擋住，怎能精準判斷，
    且執勤員警為定點告發，應可攜帶錄影設備，自可讓違規駕
    駛人信服，本人確無違規云云。
三、按道路交通管理處罰條例第53條第1 項規定：「汽車駕駛人
    ，行經有燈光號誌管制之交岔路口闖紅燈者，處新臺幣1,80
    0 元以上5,400 元以下罰鍰。」同條例第63條第1 項第3 款
    規定：「三、有第43條、第53條或第54條情形之一者，各記
    違規點數三點。」
四、經查：
（一）異議人確有前揭行經有燈光號誌管制之交岔路口闖紅燈之
      違規行為，業據證人即舉發本件之員警甲○○於本院調查
      時，以具結擔保其供述之真實性，並在負擔偽證罪之處罰
      之心理狀態下證稱：當天晚上我在臺北縣新店市○○路○
      段與永平街口執行巡邏勤務，在安和路路口80公尺處呈停
      止狀態，該處路口係設有紅綠燈之T 字路口，當安和路行
      向變紅燈2 至3 秒後，見異議人騎機車過來，於是我便攔
      停並開單告發；當時因為我們在機車前面，若要拍照的話
      會來不及，所以沒有拍照舉發，且我們不是重案勤務，只
      是巡邏，所以沒有針對交通違規案件配備DV蒐證，又當時
      已經變紅燈後2 至3 秒，後面的騎士都停止，只有異議人
      騎乘機車過來，所以並沒有誤認的問題等語。查證人甲○
      ○當時既在靜止之狀態下，親眼目睹異議人上開闖紅燈之
      違規行為，以一般執勤員警之專業訓練而言，對於該等職
      務上事項之觀察程度自遠較一般人更為專注，其誤判之可
      能性極低，復參酌員警執行公務時，本身即受有行政懲處
      責任之監督，其到庭具結作證，更係以刑事責任擔保其證
      言之真實性，本件舉發員警既已到庭證述如上，且與異議
      人素不相識，彼此間亦無任何嫌隙，當不至甘冒涉犯偽證
      罪之風險，蓄意構陷異議人，是證人甲○○就其親眼見聞
      ，受有具結程序及偽證罪之擔保之情形下，證人前開證述
      內容，以及其所紀錄舉發之本件違規事實，應無不可採信
      之處。
（二）其次，交通勤務警察或依法令執行交通稽查任務人員，開
      單舉發違反道路交通管理處罰條例所列之違規事實，經公
      路主管機關或警察機關所為之裁決處罰，本質上為行政處
      分，係公務員基於職務上權力，依法就特定之具體事件所
      為，並具有公法上效果之單方行政行為。而根據公務員為
      公法上行為具有公信力之原則，該行政處分當可被推定為
      真正，且其據以依法處分之事實認定，亦應可推定為正確
      無誤，故本此公信原則，立法者乃制定上開相關規定，使
      交通勤務警察或依法令執行交通稽查任務人員，在特殊情
      形下，當場不能或不宜攔截製單舉發時，得當機處置而逕
      行舉發，以達成維護交通秩序及公共安全之行政目的。反
      之，若公務員之一切行政行為，假如均需預留充分之證據
      ，以證明其所認定之事實為真，則國家行政勢必受到相當
      程度之阻礙，而且相關行政目的亦難以順利達成，故交通
      勤務警察舉發交通違規事件時，只需其親眼所見而認定駕
      駛人確有違規行為，則其便可當機予以攔查舉發，並非必
      須要有照片、錄影帶等其他客觀事證存在，始能據以取締
      開單。何況交通勤務警員親身至法院具結作證，其所為之
      證詞內容即屬重要之證據資料，假若該證述內容並無不合
      常理之處，則本其維護交通秩序及行車安全等職責所為之
      交通違規舉發，經核亦應無不可採信之理。
五、綜上所述，異議人應確有在前開時、地，駕駛車輛行經有燈
    光號誌管制之交叉路口闖紅燈違規行為。原處分機關依前開
    道路交通管理處罰條例第53條第1 項、第63條第1 項第3 款
    及違反道路交通管理事件統一裁罰基準表之規定，裁處受處
    分人罰鍰1,800 元，並記違規點數3 點，尚無違誤。異議人
    異議意旨，為無理由，自應將其異議駁回。
六、據上論結，依道路交通案件處理辦法第19條，裁定如主文。
中    華    民    國    97    年    8     月    21    日
                    交通法庭  法  官  歐陽漢菁
以上正本證明與原本無異
如不服本裁定應於送達後5日內向本院提出抗告狀
                              書記官  李崇文
中    華    民    國    97    年    8     月    22    日


司法院資訊處製作；財團法人民間司法改革基金會備份。
